# 请教陈版主门店转让费是否可税前扣除的问题

提问人：辉 哥 2017 时间：2022-04-07 16:52:26
您好陈版，A公司收购了 6 家门店资产组，扣除门店长期资产外，还有部分收购溢价，由于不构成业务，A公司将其作为长期待摊费用-门店转让费核算，并按照 5 年摊销，收购时已取得转让费发票，请问该部分门店转让费可以税前扣除吗？

回答人：chenyiwei
要考虑：既然不构成业务，那么为何会有较高的转让溢价？这些溢价的主要构成因素有哪些？例如特许资质、客户资源、业务渠道、房屋的优惠租约等？
理论上将该溢价确认为无形资产并在一定年限内摊销更合理。当然实务中如果无法区分清楚的，确认为长期待摊费用并在较短年限内摊销完毕，也可以接受。